臺灣臺中地方法院刑事判決　　　　　　　94年度金訴字第14號
公　訴　人　臺灣臺中地方法院檢察署檢察官
被　　　告　卯○○
選任辯護人　蘇千晃律師
上列被告因常業詐欺等案件，經檢察官提起公訴（94年度偵字第
5278號）暨移送併辦（94年度偵字第7710號），被告於本院行準
備程序時就被訴事實為有罪之陳述，經受命法官聽取當事人意見
後，由本院合議庭裁定以簡式審判程序判決如下：
    主  文
卯○○共同常業詐欺，累犯，處有期徒刑參年陸月。扣案之行動
電話含門號計壹拾肆支、行動電話空機壹支、人頭電話申請資料
表肆張、國民身分證影本貳紙、盜接電話紀錄單肆張、對帳單貳
張、人頭電話紀錄簿壹本、人頭電話紀錄單壹張、行動電話ＳＩ
Ｍ卡壹張、信用卡申請書壹張、荷蘭銀行ＶＩＳＡ卡壹張、大葉
高島屋聯名卡肆張、中國信託商業銀行ＪＣＢ卡貳張、中國信託
商業銀行ＶＩＳＡ卡肆張、中國國際商業銀行ＶＩＳＡ卡參張、
中華郵政股份有限公司金融卡壹張、中國信託商業銀行金融卡貳
張、合作金庫金融卡壹張、華南商業銀行金融卡壹張、新竹商業
銀行金融卡壹張、中國國際商業銀行金融卡壹張及現金新臺幣參
拾萬伍仟元均沒收。其因洗錢所得財物新臺幣肆佰陸拾參萬捌仟
伍佰元除應發還被害人外，其餘均沒收，如全部或一部不能沒收
時，以其財產抵償之。
  　犯罪事實
一、卯○○前曾於民國九十一年間因贓物案件，經法院判處有期
    徒刑六月，得易科罰金確定，並於九十二年五月二十日易科
    罰金執行完畢。與其妻宇○○、Ｏ○○（二人另行為協商判
　　決）均係詐欺集團成員，自民國九十三年九、十月間起至九
　  十四年三月十八日止，與詐欺集團「大船」、「阿棟」、「
    阿宏」、「陳仔」、「阿源」、「阿財」、「小歪」、「阿
    偉」、「阿竹」、「阿昌」、「阿水」、「大象」等十二團
    不詳真實姓名年籍之已成年詐欺集團成員，共同基於常業詐
    欺取財及連續違反電信法之犯意聯絡，為遂行其等向臺灣地
    區民眾為常業詐欺之犯行，分工精細，由旗下各批成員分別
    擔任不同之工作內容：有職司收購人頭帳戶者，職司收購人
    頭電話者，職司提領詐騙所得之金錢者，職司發放簡訊或撥
    打電話向被害人行使詐術者，而卯○○、宇○○、Ｏ○○三
    人並均恃此為生。以企業化經營之方式，由卯○○、宇○○
    負責以如附表一所示之行動電話號碼分別與上揭各詐欺集團
    之成員聯繫，由該詐欺集團提供其成員所收購如附表二所示
    供轉接用之人頭行動電話號碼予卯○○、宇○○作為指定轉
    接之用。卯○○、宇○○於取得上揭集團所提供之人頭行動
    電話號碼後，旋即交由Ｏ○○及嗣後加入而與卯○○等人具
    有共同犯意聯絡之綽號「酒空」（即吳青龍）、綽號「塗」
    （即涂輝龍）、綽號「志」（即陳弘志）及綽號「李」（即
    李沃森）等人（該後四人業經檢察官以九十四年度偵字第八
    七五五號、九二五八號提起公訴），在大臺北地區電話箱以
    盜接線路之有線方式，每人平均每日盜接約十線電話之數量
    ，盜接如附表二所示之人之市內電話電信設備，卯○○、宇
    ○○、Ｏ○○等人於盜接工作完成後，為確保所盜接電話之
    線路通訊無虞，旋即以電話測試線路是否暢通，確認無誤後
    ，即向詐欺集團之其他成員「大船」等人報知所盜接如附表
    二之市內電話號碼，完成盜接電話之犯行，供詐欺集團成員
    向臺灣地區民眾行使詐術之用。卯○○、宇○○並可自詐欺
    集團「大船」等人處，獲取每盜接一線新臺幣（下同）三千
    元至五千元不等代價之利益，再以每線五百元或一千元之代
    價分予Ｏ○○、綽號「酒空」（即吳青龍）、綽號「塗」（
    即涂輝龍）、綽號「志」（即陳弘志）及綽號「李」（即李
    沃森）等人。卯○○、宇○○為隱匿其等犯常業詐欺之重大
    犯罪之所得財物，竟共同基於洗錢之犯意聯絡，於九十四年
    一月間指定其等向友人辰○○所借用之中國信託商業銀行帳
    號000000000000號金融帳戶，供詐欺集團「大
    船」等人匯入盜接電話之費用與酬勞，卯○○、宇○○二人
    待上揭費用與酬勞匯入後，旋將詐欺集團其他成員所匯入之
    金錢，轉帳存入如附表三所示之其他金融帳戶內，用以支應
    本身刷卡消費之債務、日常生活用度及支付下游盜接電話成
    員Ｏ○○等人之酬勞，藉以隱匿其等犯罪所得，截至九十四
    年三月十八日遭警查獲為止，利用該帳戶出入之金額總計達
    四百六十三萬八千五百元。
二、嗣分別有居住於臺中市○區○○街之丙○○於九十三年九月
    二十一日接獲詐騙簡訊稱：「親愛的客戶你好，中國信託通
    知你於九十三年九月二十一日在高雄全國電子刷卡消費一萬
    八千六百元，如有誤請撥0000000000號或000
    000000號」，因而陷於錯誤匯出款項九萬九千九百八
    十三元；居住於臺中市○區○○路之民眾乙○○於九十三年
    十月三日接獲詐騙簡訊稱：「乙○○先生您好這是信用卡聯
    合徵信中心金融局已將您的金融體系現金卡金融卡防火牆請
    於二十四小時內不要任何提款查詢」，因而陷於錯誤匯出款
    項六萬五千九百五十七元；居住於臺中市西屯區之民眾ａ○
    ○於九十三年十月十五日接獲詐騙簡訊，因而陷於錯誤匯出
    款項五萬八千零六十一元；居住於臺中縣大肚鄉之民眾寅○
    ○於九十三年十一月二十五日，接獲詐騙簡訊稱：「親愛的
    客戶你好，感謝你於十一月二十五日十八時使用大眾信用銀
    行ＭＵＣＨ卡預借ＮＴ２９０００整」，但未受騙匯款；居
    住於臺中市南區之民眾Ｆ○○於九十四年初接獲詐騙簡訊，
    但未受騙匯款；居住於臺中市北區之民眾古承卿於九十四年
    一月十四日，接獲詐騙簡訊稱：「在臺北新光三越百貨刷卡
    消費三萬九千元，如有誤請撥0000000000」，因
    而陷於錯誤匯出款項二十萬元；居住於新竹市東區之民眾申
    ○○於九十四年一月二十五日遭電話詐騙但未受騙匯款；居
    住於臺中縣清水鎮之民眾Ｋ○○於九十四年三月四日接獲詐
    騙簡訊但未受騙匯款；居住於臺中縣太平市之民眾黃○○於
    九十四年三月四日接獲簡訊詐騙但未受騙匯款；居住於臺中
    市北屯區之民眾己○○、Ｓ○○於九十四年三月十八日接獲
    詐騙簡訊但未受騙匯款；居住於臺中市北屯區之民眾Ｈ○○
    於九十四年三月十八日接獲電話詐騙，但未受騙匯款；居住
    於臺中縣后里鄉之民眾ｄ○○、居住於臺中縣烏日鄉之民眾
    天○○、居住於臺中縣豐原市之民眾丑○○均於九十四年三
    月十八日接獲電話詐騙，但均未受騙匯款。
三、上開民眾於遭詐騙或接獲詐騙簡訊及電話後報警究辦，並經
    警方根據監聽電話內容，而循線於九十四年三月十八日十五
    時三十分許，在卯○○與宇○○共同位於臺北市○○區○○
    街二十八巷二十號六樓住處當場查獲，並扣得其等二人共同
    犯案用之行動電話含門號計十四支、行動電話空機一支、人
    頭電話申請資料表四張、國民身分證影本二紙、盜接電話紀
    錄單四張、對帳單二張、人頭電話紀錄簿一本、人頭電話紀
    錄單一張、行動電話ＳＩＭ卡一張、信用卡申請書一張、荷
    蘭銀行ＶＩＳＡ卡一張、大葉高島屋聯名卡四張、中國信託
    商業銀行ＪＣＢ卡二張、中國信託商業銀行ＶＩＳＡ卡四張
    、中國國際商業銀行ＶＩＳＡ卡三張、中華郵政股份有限公
    司金融卡一張、中國信託商業銀行金融卡二張、合作金庫金
    融卡一張、華南商業銀行金融卡一張、新竹商業銀行金融卡
    一張、中國國際商業銀行金融卡一張，及犯案所得現金三十
    萬五千元等物品。
四、案經臺中市警察局移送臺灣臺中地方法院檢察署檢察官偵查
    起訴暨移送併辦。
    理  由
一、訊據被告卯○○對於上開犯罪事實均坦承不諱，核與共同被
    告宇○○、Ｏ○○於警、偵訊時供述情節相符，其等三人於
    本院行準備程序及訊問時並均同意對被訴之常業詐欺、違反
    洗錢防制法及電信法等罪名予以認罪在卷；且經遭簡訊或電
    話詐騙之被害人丙○○（參偵一卷第四五頁筆錄）、乙○○
    （參聲搜卷筆錄）、ａ○○（參聲搜卷筆錄）、寅○○（參
    偵一卷第四九頁背面筆錄）、Ｆ○○（參偵一卷第二三六頁
    筆錄）、古承卿（參偵一卷第二三０頁至第二三四頁、併辦
    卷第三二頁至第三七頁筆錄）、申○○（參併辦卷第七三頁
    筆錄）、Ｋ○○（參併辦卷第一六０頁筆錄）、黃○○（參
    偵一卷第二四八頁筆錄）、己○○、Ｓ○○（參偵一卷第二
    三八頁、併辦卷第一０七頁筆錄）、Ｈ○○（參偵一卷第二
    四０頁筆錄）、ｄ○○（參偵一卷第二四二頁筆錄）、天○
    ○（參併辦卷第九七頁筆錄）、沈進幅（參併辦卷第一０三
    頁筆錄）於警詢時指述在卷；復經電信法之被害人Ａ○○（
    參偵一卷第四六頁筆錄）、Ｅ○○（參偵一卷第一六五頁筆
    錄）、Ｉ○○、Ｑ○○、午○○、地○○、Ｎ○○、宙○○
    、酉○○○、子○○、巳○○、戌○○、Ｂ○○、Ｇ○○、
    Ｍ○○、Ｗ○○、Ｕ○○、吳陳招志、戊○○、Ｖ○○、Ｙ
    ○○、Ｔ○○、Ｃ○○（以上均參偵一卷第一八一頁至第一
    九四頁筆錄）、壬○○（呂勇慶之妹，參併辦卷第二二頁筆
    錄）、玄○○（參併辦卷第二六頁筆錄）、丁○○（江文榮
    之子，參併辦卷第四０頁筆錄）、Ｚ○○（參併辦卷第五二
    頁筆錄）、甲○○（參併辦卷第五六頁筆錄）、ｂ○○○（
    參併辦卷第六一頁筆錄）、Ｄ○○（參併辦卷第六五頁筆錄
    ）、ｆ○○（參併辦卷第六九頁筆錄）、吳陳招志（參併辦
    卷第七九頁筆錄）、ｃ○○（參併辦卷第九０頁筆錄）、庚
    ○○（參併辦卷第九九頁筆錄）、ｅ○（參併辦卷第一二七
    頁筆錄）、Ｌ○○（參併辦卷第一三０頁筆錄）、未○○（
    參併辦卷第一三五頁筆錄）、亥○○（潘賴日紗之姪女，參
    併辦卷第一三九頁筆錄）、Ｐ○○（楊銀盆之女，參併辦卷
    第一四四頁筆錄）、癸○○（參併辦卷第一五二頁筆錄）、
    Ｅ○○（參併辦卷第一五八頁筆錄）等人於警、偵訊時指證
    述明確，另經證人即任職於三六六國際股份有限公司擔任網
    站工程師之姜鐘凱於警詢時證稱：該公司有發送簡訊服務，
    詐欺集團於九十三年十一月十二日起向該公司租用Ｑ６５４
    ３２１及Ｗ0000000帳號，於網路上申請，以現金或
    ＡＴＭ轉讓方式繳費等語（參偵一卷第五二頁筆錄）可明。
    此外，復有警員製作之偵查報告書（附於聲搜卷）、查獲現
    場之照片（附於偵一卷第六四頁、第一六七頁至第一六九頁
    ）、綽號周董男子盜接話、購買人頭帳戶監察對象流程（附
    於偵一卷第七二頁）、被告宇○○荷商荷蘭銀行股份有限公
    司信用卡0000000000000000號消費明細（
    附於偵二卷第四七頁、第四八頁）、中國信託商業銀行卡號
    0000000000000000號、00000000
    00000000號（為上開卡之附卡人）、000000
    0000000000號（附於偵二卷第五一頁正反面）、
    林欣怡即林孟萱（卯○○之女，六十八年六月十三日出生）
    設於中國國際商業銀行00000000000號於八十六
    年六月二十日之開戶資料（附於偵二卷第六０頁背面、第六
    一頁）、林欣怡即林孟萱設於華南商業銀行敦和分行000
    00000000號於九十年六月十八日之開戶資料（附於
    偵二卷第八二頁）（餘額九萬八千五百元）、林孟萱中國國
    際商業銀行00000000000號於九十年九月四日開
    戶資料（附於偵二卷第八八頁）（九十年九月四日至九十四
    年三月二十一日之存提明細，九十四年三月十八日被告卯○
    ○與宇○○遭收押後，於九十四年三月二十一日尚有提領五
    十萬元之紀錄）、宇○○中國國際商業銀行0000000
    0000號於九十二年五月二十一日申請印鑑章資料（附於
    偵二卷第六三頁背面）、潘勝吉設於臺北安和郵局之開戶資
    料（附於偵二卷第七０頁）、辰○○設於中國國際商業銀行
    00000000000號之開戶資料（附於偵二卷第七六
    頁至第八０頁）（九十三年七月二十八日開戶至九十四年三
    月十七日之存提明細）、林金樹新竹國際商業銀行信用卡卡
    號0000000000000000號（附於偵二卷第八
    五頁、第八六頁）、Ｏ○○所有臺北六張犁郵局存摺及明細
    （附於偵二卷第九六頁至一００頁）、臺中市警察局函文（
    附於偵一卷第一四三頁、偵二卷第九二頁正反面）、周董0
    000000000號自九十四年一月十二日起至九十四年
    二月三日為止之監聽譯文（附於偵二卷第二０二頁至二八八
    頁），及如附表二所示Ｉ○○、呂勇慶、玄○○、Ｘ○○、
    江文榮、Ｊ○○、Ｚ○○、甲○○、ｂ○○○、Ｄ○○、ｆ
    ○○、子○○、吳陳招志、ｃ○○、庚○○、戌○○、Ｗ○
    ○、Ｇ○○、Ｒ○○、ｅ○、力獅有限公司、潘賴日紗、楊
    銀盆、癸○○、Ｅ○○、辛○○等人之通聯紀錄（附於併辦
    卷第一二頁至第二０頁、第二一頁、第二四至第二五頁、第
    二八頁至第三０頁第三八頁至第三九頁、第四二頁至第四七
    頁、第五０頁至五一頁、第五四頁至五五頁、第五八頁至六
    ０頁、第六三頁至六四頁、第六七頁至六八頁、第七一頁至
    七二頁、第七五頁至七八頁、第八一頁至八五頁、第八六頁
    至第八九頁、第九二頁至九六頁、第一０一頁至一０二頁、
    第一０五頁至一０六頁、第一０九頁至一一一頁、第一一四
    頁至一二一頁、第一二四頁至第一二六頁、第一三二頁至一
    三四頁、第一三七頁至一三八頁、第一四一頁至一四三頁、
    第一四六頁至一五一頁、第一五四頁至一五七頁、第一六二
    頁至一七０頁）在卷可按。另有在被告及共同被告宇○○住
    處扣得之如犯罪事實欄所述物品可資佐證。足見被告上開自
    白確與事實相符，而堪予採信。本件事證業臻明確，被告犯
    行至堪認定。
二、核被告所為，係犯刑法第三百四十條常業詐欺罪、洗錢防制
    法第九條第一項洗錢罪及電信法五十六條第一項之以有線方
    式盜接他人電信設備通信罪。被告與共同被告宇○○、Ｏ○
    ○、綽號「酒空」（即吳青龍）、綽號「塗」（即涂輝龍）
    、綽號「志」（即陳弘志）及綽號「李」（即李沃森）及詐
    欺集團「大船」、「阿棟」、「阿宏」、「陳仔」、「阿源
    」、「阿財」、「小歪」、「阿偉」、「阿竹」「阿昌」、
    「阿水」、「大象」等十二團之已成年成員彼此間有犯意聯
    絡及行為分擔，為共同正犯。其所為多次違反洗錢防制法、
    電信法犯行，均時間緊接，手段相同，所犯構成要件復均相
    同，顯均係基於概括犯意反覆為之，均為連續犯，均依刑法
    第五十六條之規定各以一重罪論處，並均依法加重其刑。被
    告於本院訊問、審理時均自白有違反洗錢防制法犯行，依洗
    錢防制法第九條第五項規定減輕其刑，並依法先加後減之。
    又被告所犯前開三罪間具有方法與結果之牽連關係，為牽連
    犯，依刑法第五十五條規定從一重之常業詐欺罪處斷。公訴
    人雖未及就併案部分提起公訴，然查此併案部分事實與已起
    訴部分，分別具有連續犯及同一事實關係，基於審判不可分
    法理，本院自得併予審理。又被告前曾於九十一年間因贓物
    案件，經法院判處有期徒刑六月，得易科罰金確定，並於九
    十二年五月二十日易科罰金執行完畢，有臺灣高等法院被告
    全國前案紀錄表一紙在卷可徵，其於前案執行完畢後五年內
    復犯本案有期徒刑以上之罪，為累犯，依刑法第四十七條規
    定加重其刑。爰審酌被告除前開贓物犯行外，另於七十八年
    、八十一年、八十八年間有詐欺、妨害秩序、偽造文書等犯
    行，九十一年間另因詐欺、偽造文書案件經法院判處有期徒
    刑十月，尚未確定，以上有前開紀錄表存卷可查，其素行不
    良；於案發時業已年滿五十歲，對於目前臺灣地區詐欺集團
    橫行，層出不窮，不少民眾因此受騙傾家蕩產，導致社會人
    心惶惶，聞詐色變，多所見聞，乃被告竟然與多名詐欺集團
    成員勾結，負責在臺灣地區尋找具有電信技巧智識之Ｏ○○
    等人，盜接無辜民眾之電話線路，導致其等通話費用增多，
    隱私權被破壞，便於該詐欺集團續行發放詐騙簡訊或電話，
    遂行其等詐財之實，分工細密，組織龐大；且依被告於警、
    偵訊及本院行準備程序期間所供其自「大船」等人處取得每
    支接通之電話報酬暨分予被告Ｏ○○等人之接線費用均利用
    其友人辰○○設於中國信託商業銀行信用卡帳號00000
    0000000號金融帳戶出入，該帳戶自九十四年一月三
    日至同年三月十八日為止，在短短二個月期間內匯入之金額
    即高達四百六十三萬八千五百元，被告與其妻宇○○於九十
    四年三月十八日遭逮捕後，其女林孟萱所有設於中國國際商
    業銀行大安分行帳戶即原供被告及宇○○使用之帳戶，卻於
    同年三月二十一日上午十時四十分許隨即遭提領五十萬元，
    足見被告於遭查獲後仍然試圖移轉其財產不法所得；雖被告
    於本院行準備程序時一度否認部分犯行，惟於警、偵訊及本
    院嗣後行準備程序及審理時均表示坦白認錯，犯後態度尚稱
    良好，並於本案辯論終結前，與其妻宇○○共同捐款三百萬
    元至財團法人臺灣更生保護會，有臺灣銀行匯出匯款回條聯
    及臺灣土地銀行存摺類存款憑條各一份（復於本院卷第一二
    六頁、第二０六頁）在卷可按等一切情狀，量處如主文所示
    之刑。檢察官雖於起訴書內具體求處有期徒刑六年六月，併
    科法定刑最高額之罰金之刑度，然被告與其妻宇○○業已共
    同捐款三百萬元，已如前述，蒞庭公訴人並當庭改求處有期
    徒刑三年六月之刑期，為被告所接受，本院審以被告犯後之
    態度暨業已將其犯罪之部分不法所得捐出，認蒞庭公訴人所
    求處之刑度為適當，附此敘明。
三、扣案之行動電話含門號計十四支、行動電話空機一支、人頭
    電話申請資料表四張、國民身分證影本二紙、盜接電話紀錄
    單四張、對帳單二張、人頭電話紀錄簿一本、人頭電話紀錄
    單一張、行動電話ＳＩＭ卡一張、信用卡申請書一張、荷蘭
    銀行ＶＩＳＡ卡一張、大葉高島屋聯名卡四張、中國信託商
    業銀行ＪＣＢ卡二張、中國信託商業銀行ＶＩＳＡ卡四張、
    中國國際商業銀行ＶＩＳＡ卡三張、中華郵政股份有限公司
    金融卡一張、中國信託商業銀行金融卡二張、合作金庫金融
    卡一張、華南商業銀行金融卡一張、新竹商業銀行金融卡一
    張、中國國際商業銀行金融卡一張等物品，均為被告與共同
    被告宇○○所有供本案犯罪所用之物，扣得之現金三十萬五
    千元則為其等因本案犯罪所得之物，業據被告及宇○○二人
    於本院九十四年十月三日訊問及審理時不予爭執（參本院卷
    第一八六頁筆錄），分別依刑法第三十八條第一項第二款、
    第三款規定宣告沒收之。至被告與宇○○共犯洗錢所得財物
    四百六十三萬八千五百元依洗錢防制法第十二條第一項規定
    ，除應發還被害人外，其餘均沒收，如全部或一部不能沒收
    時，以其財產抵償之。
據上論斷，應依刑事訴訟法第二百九十九條第一項前段、第二百
七十三條之一第一項，洗錢防制法第九條第一項、第五項、第十
二條第一項，電信法第五十六條第一項，刑法第十一條前段、第
二十八條、第三百四十條、第五十五條、第四十七條、第三十八
條第一項第二款、第三款，判決如主文。
中　　　華　　　民　　　國　　94　年　　10　月　19　　日
                        臺灣臺中地方法院刑事第三庭
                              法  官  賴妙雲
右正本證明與原本無異。
如不服本判決，應於送達後十日內向本院提出上訴狀（須附繕本
），上訴於台灣高等法院台中分院。
                              書記官  孫曉鳳
中　　　華　　　民　　　國　　94　年　　10　月　19　　日
附錄論罪科刑法條
刑法第三百四十條常業詐欺，電信法第五十六條第一項，洗錢防
制法第九條第一項
刑法第三百四十條
以犯第三百三十九條之罪為常業者，處一年以上七年以下有期徒
刑，得併科五萬元以下罰金。
電信法第五十六條第一項
意圖為自己或第三人不法之利益，以有線、無線或其他電磁方式
，盜接或盜用他人電信設備通信者，處五年以下有期徒刑，得併
科新台幣一百五十萬元以下罰金。
洗錢防制法第九條第一項
犯第二條第一款之罪者，處五年以下有期徒刑，得併科新臺幣三
百萬元以下罰金。
犯第二條第二款之罪者，處七年以下有期徒刑，得併科新臺幣五
百萬元以下罰金。
以犯前二項之罪為常業者，處三年以上十年以下有期徒刑，得併
科新臺幣一百萬元以上一千萬元以下罰金。
法人之代表人、法人或自然人之代理人、受雇人或其他從業人員
，因執行業務犯前三項之罪者，除處罰行為人外，對該法人或自
然人並科以各該項所定之罰金。但法人之代表人或自然人對於犯
罪之發生，已盡力監督或為防止行為者，不在此限。
犯前四項之罪，於犯罪後六個月內自首者，免除其刑；逾六個月
者，減輕或免除其刑；在偵查或審判中自白者，減輕其刑。
附表一：卯○○等人與詐欺集團聯絡之行動電話號碼：
　┌─────┬─────┬───────┬────┐
　│電話號碼　│ 通聯記錄 │　 電話號碼　 │通聯記錄│
　├─────┼─────┼───────┼────┤
　│0000000000│　 有　　 │0000000000　　│ 有　　 │
　├─────┼─────┼───────┼────┤
　│0000000000│　 有　　 │0000000000　　│ 有　　 │
　├─────┼─────┼───────┼────┤
　│0000000000│　 有　　 │0000000000　　│ 有　　 │
　├─────┼─────┼───────┼────┤
　│0000000000│　 有　　 │0000000000　　│ 有　　 │
　├─────┼─────┼───────┼────┤
　│0000000000│　 有　　 │0000000000　　│ 有　　 │
　├─────┼─────┼───────┼────┤
　│0000000000│　 有　　 │0000000000　　│ 有　　 │
　├─────┼─────┼───────┼────┤
　│0000000000│　 有　　 │0000000000　　│ 無　　 │
　└─────┴─────┴───────┴────┘
